# Генерим забубенистую случайную величину!

[Остальные материалы mcmc-курса](https://github.com/bdemeshev/mc201/wiki)

Наша мечта --- сгенерить много значений случайной величины с функцией плотности $\pi(x)=c\cdot \exp(-x^2)(3+\cos(16\cdot x))$. Эту выборку можно использовать с разными целями. Например, с высокой точностью оценить дисперсию этой случайной величины.

```{r "setup", include=FALSE}
library(ggplot2)
library(gridExtra)
options(scipen=10) # penalty for scientific notation
```


## Готовим нужные функции
```{r "alpha"}
alpha <- function(a,b) {
  # probability density of transition 
  # from state a to state b
  res <- exp(a^2-b^2)*(3+cos(16*b))/(3+cos(16*a))
  return(min(c(1,res)))
}
```

## Создаём исходную цепь
```{r "исходная цепь"}
go_q <- function(a) {
  # y_t = y_{t-1}+e_t
  return(a+rnorm(1))
}
```

## Создаём MH-испорченную цепь
```{r "изменённая цепь"}
go_p <- function(a) {
  proposal <- go_q(a)
  p.accept <- alpha(a,proposal)
  res <- ifelse(runif(1)<p.accept,proposal,a)
  return(res)
}
```

## Много шагов по изменённой цепи
```{r "много шагов"}
gogogo <- function(a,n.steps=1) {
  res <- rep(a,times=n.steps)
  for (i in 2:n.steps) res[i] <- go_p(res[i-1])
  return(res)
}

```

## Смотрим на результат
```{r "final output"}
chain.len <- 10^6

h <- data.frame(obs=1:chain.len)
h$chain <- gogogo(0,chain.len)

# burn-in: we completely forget about the starting iterations of the chain
burn.len <- 10^4
h <- h[h$obs>burn.len,]

# we will draw only the final 10000 iterations of the Markov chain
hh <- h[h$obs>chain.len-9999,] 

g1 <- ggplot(hh,aes(x=obs,y=chain))+geom_line()
g2 <- ggplot(hh,aes(x=chain))+geom_histogram(binwidth=0.05)+coord_flip()
g <- arrangeGrob(g1,g2,nrow=1)
g
```

Выборочная дисперсия равна `r sd(h$chain)^2`. Конечно, это не настоящая дисперсия, а выборочная, но у нас такая большая выборка, что разница несущественна. Для сравнения: в силу симметрии функции плотности истинное математическое ожидание равно нулю, а выборочное равно `r mean(h$chain)`.





