# Алгоритм Метрополиса-Хастингса

[Остальные материалы mcmc-курса](https://github.com/bdemeshev/mc201/wiki)

```{r}
library(ggplot2)
n.draw <- 10000 # number of x to draw
chain.l <- 100000
p <- 1/3
options(scipen=1000) # большой штраф за научную форму записи 
```


Наша цель --- сгенерить выборку из `r n.draw` значений геометрического распределения с параметром `r p`. Мы сделаем `r chain.l` шагов по придуманной нами марковской цепи, из которых отберем последние `r n.draw` шагов.

Геометрическое распределение - это номер подбрасывания монетки, на котором впервые выпадает "Орёл". Поэтому $\pi_i=p(1-p)^{i-1}$.


За основу возьмём симметричное случайное блуждание, которое ходит влево и вправо с вероятностью $q(i\to i+1)=1/2$, $q(i\to i-1)=1/2$.

По алгоритму Метрополиса-Хастингса находим вероятность перехода вправо:
\[p(i\to i+1)=\min\left\{q(i\to i+1),q(i+1\to i)\frac{\pi_{i+1}}{\pi_i}\right\}=\frac{1-p}{2}\]
И влево:
\[p(i+1\to i)=\min\left\{q(i+1\to i),q(i\to i+1)\frac{\pi_{i}}{\pi_{i+1}}\right\}=\frac{1}{2}\]

Следовательно, вероятность остаться на месте должна равняться $1-\frac{1}{2}-\frac{1-p}{2}=\frac{p}{2}$.

Есть одно исключение: исходное симметричное случайное блуждание может попасть в ноль и отрицательные числа, а геометрическое распределение - строго положительное. Значит, если дошли до нуля, то надо вернуться в единицу.


Создаём функцию, которая делает один шаг по марковской цепи:
```{r}
go <- function(n) {
  # one step on the Markov-chain
  if (n<1) stop("n should be > 0")
        
  res <- sample((n-1):(n+1),size=1,
                prob=c(1/2,p/2,(1-p)/2) )
  if (res==0) res <- 1
  return(res)  
}
```

А теперь функцию, которая делает n шагов по марковской цепи:
```{r}
gogogo <- function(start=1,n=1000) {
 # n steps on the Markov-chain starting from start  
  res <- rep(start,n)
  
  for (i in 2:n) res[i] <- go(res[i-1])
  
  return(res)
}
```

Делаем наши `r chain.l` шагов по марковской цепи. На моём компе 10 млн шагов занимают несколько минут. Для knitr'а полезно включить опцию "cache=TRUE".
```{r cache=TRUE}
x<- gogogo(1,chain.l)
```

Отбираем последние шаги и для сравнения генерим геометрическое распределение встроенной функцией `rgeom()`.
```{r}
n.omit <- chain.l - n.draw # number of x to omit
x.draw <- x[(n.omit+1):chain.l]
y<- rgeom(n.draw,p)+1 
xy <- c(x.draw,y)
kto <- factor(rep(c("chain","built-in"),each=n.draw))
d <- data.frame(xy,kto)
```


Графики в студию!
```{r}
ggplot(d,aes(x=xy,fill=kto))+geom_histogram(binwidth=1,position="dodge")

ggplot(d,aes(x=xy,fill=kto))+geom_histogram(binwidth=1,position="identity",alpha=0.3)
# alhpa = color intensity from 0 to 1

ggplot(d,aes(x=xy,fill=kto))+geom_histogram(binwidth=1)+facet_grid(~kto)
```

